【裁判字號】    95,易,791
【裁判日期】    950824
【裁判案由】    竊盜
【裁判全文】
臺灣高雄地方法院刑事判決               95年度易字第791號
公  訴  人  臺灣高雄地方法院檢察署檢察官
被      告  乙○○
                    （另案於臺灣高雄第二監獄執行）
上列被告因竊盜案件，經檢察官提起公訴（95年度偵字第9977號
）及移送併辦（95年度偵字第14341號、第16326號），本院判決
如下：
    主  文
乙○○連續攜帶兇器，於夜間侵入住宅竊盜，處有期徒刑壹年。
扣案之剪刀支均沒收。
    事  實
一、乙○○或單獨（即附表編號2 至編號6 部分）、或與壬○○
    （經本院判處有期徒刑6 月確定）（即附表編號1 部分），
    意圖為自已不法所有，基於竊盜之概括犯意及犯意聯絡，連
    續以附表所示時、地，持其所有客觀上具危險性足以傷害人
    身體之剪刀，或剪刀毀壞大門喇叭鎖入內（即附表編號1）
    ，或於夜間進入住宅（即附表編號2） 於日間以剪刀剪斷消
    防器材之方式（附表編號3 至編號6 侵入住宅部分未經告訴
    ），竊取如附表所示之被害人之財物，並分別於附表所載之
    時、地為警查獲，且為警於附表編號1 所示查獲時間扣得乙○○所有供附表編號1 竊盜所用之剪刀3 支。
二、案經高雄市政府警察局前鎮分局報請臺灣高雄地方法院檢察
    署檢察官偵查起訴。
    理  由
壹、程序方面：
一、壬○○、庚○○、曾柏勝、丙○○於偵查中所為陳述有證據
    能力：
    按被告以外之人於偵查中向檢察官所為陳述，除顯有不可信
    之情況者外，得為證據，刑事訴訟法第159 條之1 第2 項定
    有明文。同案被告壬○○、另案被告丙○○及被害人庚○○
    、證人曾柏勝於檢察官偵查中所為之陳述，均由檢察官令彼
    等於陳述前具結，可擔保其等據實陳述，未曾提及檢察官在
    偵查時有不法取供之情形，被告未反對該項供述得作為證據
    ，亦無證據可證明上開供述有顯不可信之情況，依上開規定
    ，上開證人於偵查中之供述自應有證據能力。
二、除上開所述以外，另案被告丙○○於警詢所為有關被告之陳
    述，性質係屬傳聞證據，其有關竊取方式、被告當時位置與
    本院審理時之證詞大致相符，原不符合同法第159 條之2 之
    情形；另被告、檢察官於法院調查證據時，均知本院其餘卷
    內證據資料不符合同法第159 條之1 至第159 條之4 之規定
    ，然經被告及檢察官於審判程序同意作為證據，本院審酌上
    開言詞陳述或書面陳述作成時之情況，並無任何違法取證之
    情形，以之作為證據使用係屬適當，依刑事訴訟法第159 條
    之5第1項規定，亦得為證據。
貳、實體方面：
一、上開事實（即附表編號1 至編號6 部分），業據被告於本院
    審理時坦承不諱，核與同案被告壬○○、告訴人庚○○、證
    人曾柏勝於警詢及偵查之證詞及甲○○、丁○○、己○○、
    辛○○於警詢之證述情節相符，復有贓物認領保管單1 紙、
    照片41張在卷可考，以及剪刀3 把扣案可資佐證。本件事證
    明確，被告犯行堪予認定。
二、論罪部分：
    (一)按刑法第32 1條第1 項第2 款所謂毀越門扇牆垣，係指毀
      損或超越及踰越門扇牆垣而言，與用鑰匙開鎖啟門入室者
      不同。又條文規定將「門扇」、「牆垣」、「其他安全設
      備」並列，則所謂「門扇」應專指門戶而言，指分隔住宅
      或建築物內外之出入口大門而言。至所謂「其他安全設備
      」，指門扇、牆垣以外，依社會通常觀念足認為防盜之一
      切設備者，即屬相當（最高法院22年上字第454 號、25年
      上字第4168號判例參照）。故附表編號1 所載之自助餐店
      大門，則屬本款所稱之門扇，被告毀壞構成門之一部即喇
      叭鎖頭，則謂毀壞門扇。再按刑法第321 條第1 項第3 款
      之攜帶兇器竊盜罪，係以行為人攜帶兇器竊盜為其加重條
      件，此所謂兇器，其種類並無限制，凡客觀上足對人之生
      命、身體、安全構成威脅，具有危險性之兇器均屬之，且
      祇須行竊時攜帶此種具有危險性之兇器為已足，並不以攜
      帶之初有行兇之意圖為必要（最高法院79年臺上字第5253
      號判例足資參照）。被告於附表編號1 所示時、地持剪刀
      破壞大門門鎖，而該破壞大門門鎖之行為，該當毀壞門扇
      之加重竊盜要件，已如前述，又該剪刀長20公分，寬12公
      分，紅色把柄，尖頭鐵質，尖端銳利，經本院當庭勘驗無
      誤（見本院卷第126 頁），並有照片附卷可佐；再者，被
      告持未扣案之剪刀既能剪斷附表編號2 至編號6 所示之銅
      質水龍頭，則其所持之剪刀亦屬尖銳之物，客觀上均足對
      人之生命、身體構成威脅，屬兇器無疑。
    (二)綜上，被告附表編號1 所示犯行，係犯刑法第321 條第1
      項第2 款、第3 款之攜帶兇器、毀壞門扇之加重竊盜罪；
      附表編號2 所示犯行，係犯同法第321 條第1 項第1 款、
      第3 款之攜帶兇器、夜間侵入住宅罪；附表編號3 至編號
      6 所示犯行，係犯同法第321 條第1 項第3 款所示之攜帶
      兇器竊盜罪。被告與壬○○就附表編號1 所示之竊盜犯行
      間，有犯意聯絡及行為分擔，應論以共同正犯。
    (三)查被告行為後，94年1 月7 日修正公布之刑法，自95年7
      月1 日施行，修正後之刑法刪除第56條關於連續犯之規定
      ，此刪除雖非犯罪構成要件之變更，但顯已影響行為人刑
      罰之法律效果，自屬法律有變更，依新法第2 條第1 項規
      定，比較新、舊法結果，仍應適用較有利於被告之行為時
      法律即舊法論以連續犯。被告6 次竊盜犯行，均時間緊接
      ，基本犯罪構成要件相同，顯係均基於概括犯意為之，為
      連續犯，應論以情節較重即附表編號2 之攜帶兇器、夜間
      侵入住宅之加重竊盜罪之罪論處，並依法加重其刑。
    (四)至檢察官移送併案部分（95年度偵字第16326 號）即附表
      編號2 至編號6 所示之竊盜犯行，雖未經檢察官起訴，然
      此部分與前揭經本院論罪科刑之附表編號1 部分，具有連
      續犯之裁判上一罪關係，自為起訴效力所及，本院自得一
      併審理。
三、科刑及沒收部分：
    (一)本院考量被告年約23歲，正值年輕，不思循正當工作，以
      獲致財物維生，竟為圖私利，連續多次行竊，除侵害個人
      之財產權益外，其以持有兇器甚而夜間侵入住宅之方式行
      竊，足以危害個人生命、身體安全，影響社會治安及經濟
      ，量刑實不宜從寬；另考量被告於本院審理時坦承犯行，
      所竊取之物為現金3,500 元及銅質水龍頭、消防栓等物，
      經被害人領回1,315 元，公訴人向本院求處有期徒刑1 年
      等一切情狀，酌情量處如主文所示之刑。
    (二)另扣案之剪刀3 支，為被告所有供竊盜所用之物，經被告
      自承於卷（見本院卷第126 頁），應依刑法第38條第1 項
      第2 款規定，予以宣告沒收。至被告所有供附表一編號2
      至編號6 竊盜犯行所用之剪刀1 支，未經扣案，形體無從
      確定，為免執行之困難，不為沒收之諭知，併予敘明。
、不另為不受理部分：
一、公訴意旨指被告進入庚○○所經營之上開自助餐店之事實，
    認被告涉犯刑法第306 條第1 項無故侵入他人之建築物罪嫌
    。
二、按告訴乃論之罪，告訴經撤回者者，法院應諭知不受理之判
    決，刑事訴訟法第303 條第3 款定有明文。本案被告被訴侵
    入建築物罪嫌部分，係犯刑法第306 條第1 項之罪，依同法
    第30 8條第1 項之規定，須告訴乃論。惟告訴人庚○○於本
    院準備程序時，當庭以言詞撤回其告訴，有本院95年6 月8
    日準備程序筆錄在卷足憑，本應依刑事訴訟法第303 條第3
    款規定，諭知不受理之判決，惟公訴人認此部分與前揭論罪
    科刑之加重竊盜事實部分，為方法目的之牽連關係，即有裁
    判上一罪關係，依審判不可分原則，爰不另為不受理之諭知
    ，併予說明。
肆、退併辦部分（95年度偵字第14341號）：
一、公訴意旨另以：被告乙○○與丙○○共同基於意圖為自己法
    所有之犯意聯絡，於95年5 月21日18時許，在高雄市新興區
    ○○○路103 巷40號前，見戊○○所有車號VQL ─717 號輕
    型機車停放於該處，趁無人注意之際，由被告乙○○於在巷
    口把風，丙○○則以自備鑰匙啟動電門之方式竊取該車，得
    手後，於同日19時許，丙○○騎乘該車附載乙○○，行經高
    雄市苓雅區○○○路與林德街街口時，經警當場逮獲。因認
    被告涉犯刑法第320 條第1 項之普通竊盜罪嫌。
二、被告堅詞否認有上開竊盜犯行，辯稱：丙○○說要去向朋友
    借車，伊不知道丙○○去偷車云云。經查，證人丙○○於警
    詢先稱：與被告共同竊取VQL-717 號機車等語，又稱：被告
    不知道伊當時在偷車等語，其前後證詞不一，尚難採信；再
    者，被告自始均稱：丙○○說朋友住附近要去借車，我就在
    巷口附近抽煙，不知道他如何借到車子等語，尚與證人丙○○於偵查及審理中證稱：被告不知道我偷車，他蹲在巷口抽
    煙，沒有替我把風等語相符（偵卷第6 頁、本院卷第12 2頁
    至第124 頁）；而被害人戊○○並未目擊上開車輛失竊經過
    ，其於警詢之證詞僅證明被竊車輛停放位置、時間及地點。
    從而，被告雖與丙○○經警查獲共乘丙○○所竊取之車輛，
    依卷附證據，尚難證明被告於丙○○行竊之際有犯意聯絡及
    行為分擔。
三、此外，復查無其他積極證據足資證明被告有為上開犯行，是
    此併案部分自與本件犯罪事實之竊盜犯行，無連續犯之裁判
    上一罪關係，即非起訴效力所及，本院無從併予審理，應退
    由檢察官另行依法偵辦。
據上論斷，應依刑事訴訟法第299 條第1 項前段，刑法第2 條第
1 項前段、第28條、修正前第56條、第321 條第1 項第1 款、第
3 款、第38條第1 項第2 款，判決如主文。
中    華    民    國    95    年    8     月    24    日
                  刑事第六庭    審判長法  官  黃建榮
                                      法  官  林柏壽
                                      法  官  楊佩蓉
上正本證明與原本無異
如不服本判決，應於判決送達後10日內，向本院提出上訴狀。
中    華    民    國    95    年    8     月    24    日
                                      書記官  黃國忠
附錄本案論罪科刑法條全文：
刑法第321 條
犯竊盜罪而有左列情形之一者，處6 月以上、5 年以下有期徒刑
：
一  於夜間侵入住宅或有人居住之建築物、船艦或隱匿其內而犯
    之者。
二  毀越門扇、牆垣或其他安全設備而犯之者。
三  攜帶兇器而犯之者。
四  結夥三人以上而犯之者。
五  乘火災、水災或其他災害之際而犯之者。
六  在車站或埠頭而犯之者。
前項之未遂犯罰之。
附表：
┌──┬─────┬───────┬────────┬───────────┬────────────┬─────────┐
│編號│ 時    間 │  地       點 │ 犯  罪  方  法 │  竊  得  財  物      │  查  獲  時  地        │所  犯  法  條    │
├──┼─────┼───────┼────────┼───────────┼────────────┼─────────┤
│ 1  │95年3月31 │高雄市前鎮區鎮│由壬○○在外把風│庚○○所有之現金約3,00│經鄰居曾柏勝發現報警，為│刑法第321條第1項第│
│    │日1時40分 │榮街71號內無人│，乙○○持其所有│0 元                  │警於同日2 時15分許當場查│2 款、第3 款攜帶兇│
│    │許        │居住之自助餐店│客觀上具危險性足│                      │獲在外把風之壬○○，吳榮│器、毀壞門扇竊盜罪│
│    │          │              │以傷害人身體之剪│                      │哲見狀趁隙逃逸，警方當場│（偵查案號：95年度│
│    │          │              │刀3 支，持該剪刀│                      │扣得前開乙○○所有用以竊│偵字第9977號）    │
│    │          │              │毀壞該店附著於大│                      │盜之剪刀3 把，及逃離現場│                  │
│    │          │              │門之喇叭鎖入內，│                      │所掉落竊得之現金1,315 元│                  │
│    │          │              │以剪刀撬壞抽屜鎖│                      │（經庚○○領回）        │                  │
│    │          │              │頭，竊取抽屜內之│                      │                        │                  │
│    │          │              │零錢            │                      │                        │                  │
├──┼─────┼───────┼────────┼───────────┼────────────┼─────────┤
│ 2  │95年5月12 │高雄市前鎮區國│乙○○於夜間進入│福星名門大樓住戶共有之│經福星名門大樓監視器側錄│刑法第321條第1項第│
│    │日20時許  │光路153 號福星│左述大樓，持其所│銅質水龍頭7 組（1 組2 │被告之影像及證人提供車牌│1 款、第3 款夜間侵│
│    │          │名門大樓      │有客觀上具危險性│個）                  │號碼NC8-928 號予警方，警│入住宅、攜帶兇器竊│
│    │          │              │足以傷害人身體之│                      │方追查後查獲            │盜罪（併辦案號：95│
│    │          │              │剪刀1 支，以該剪│                      │                        │年度偵字第16326號 │
│    │          │              │刀剪斷與消防水龍│                      │                        │）                │
│    │          │              │帶連接之銅質水龍│                      │                        │                  │
│    │          │              │頭              │                      │                        │                  │
├──┼─────┼───────┼────────┼───────────┤                        ├─────────┤
│ 3  │95年5月14 │高雄市前鎮區國│乙○○持編號2 所│福星名門大樓住戶共有之│                        │刑法第321 條第1 項│
│    │日7時20分 │光路153 號福星│示剪刀1 支，以該│銅質水龍頭6 組（1 組2 │                        │第3 款攜帶兇器竊盜│
│    │許        │名門大樓      │剪刀剪斷與消防水│個）                  │                        │罪（併辦案號：95年│
│    │          │              │龍帶連接之銅質水│                      │                        │度偵字第16326 號）│
│    │          │              │龍頭，竊取該銅質│                      │                        │（侵入住宅部分均未│
│    │          │              │水龍頭          │                      │                        │據告訴）          │
├──┼─────┼───────┼────────┼───────────┤                        │                  │
│ 4  │95年5月14 │高雄市前鎮區天│乙○○持編號2所 │高雄市○鎮區○○街137 │                        │                  │
│    │日11時許  │倫街137號大樓 │示剪刀1 支，以該│號住戶共有之5組銅質水 │                        │                  │
│    │          │              │剪刀剪斷與消防水│龍頭及噴水槍2支       │                        │                  │
│    │          │              │龍帶連接之銅質水│                      │                        │                  │
│    │          │              │龍頭，及同屬消防│                      │                        │                  │
│    │          │              │器具之噴水槍    │                      │                        │                  │
├──┼─────┼───────┼────────┼───────────┤                        │                  │
│ 5  │95年5月17 │高雄市前鎮區后│乙○○持編號2所 │高雄市○鎮區○○路227 │                        │                  │
│    │日12時許  │安路227 號大樓│示剪刀1 支，以該│號住戶共有之銅製消防栓│                        │                  │
│    │          │內            │剪刀剪斷與消防水│13組                  │                        │                  │
│    │          │              │龍帶連接之銅質水│                      │                        │                  │
│    │          │              │龍頭，竊取該銅質│                      │                        │                  │
├──┼─────┼───────┤水龍頭          ├───────────┤                        │                  │
│ 6  │95年5月17 │高雄市前鎮區天│                │高雄市○鎮區○○街83號│                        │                  │
│    │日16時40分│倫街83號大樓  │                │大樓住戶共有之銅製消防│                        │                  │
│    │許        │內            │                │栓6組                 │                        │                  │
└──┴─────┴───────┴────────┴───────────┴────────────┴─────────┘


司法院資訊處製作；財團法人民間司法改革基金會備份。
